# 关于香港会计准则对购股权计量的若干问题？

提问人：wufaxian 时间：2017-08-20 17:48:12
在公司财务报表附注中看到有关购股权会计政策的叙述。产生如下问题。还请各位老师开示
“已接獲服務之公平值參考於授出日期所授出購股權之公平值釐定，以直線法於歸屬日期支銷，並相應增加權益（購股權儲備）”英文原文如下： “The fair value of services received determined by referenceto the fair value of share options granted at the grant dateis expensed on a straight-line basis over the vesting period,with a corresponding increase in equity (share optionsreserve)” ---------问题 1 ：这个意思是否就是在授予日当天将购股权按照公平值全额记录于“（購股權儲備”这个科目下？在此，直线法是什么意思？ 问题 2 ：“購股權之公平值”是按照什么方法计算出来的？这一点是各个公司可以自主选择方法，还是在准则中对公平值的计量有严格的限制？
“於呈報期末，本集團修訂其估計預期最終歸屬之購股權數目。歸屬期間修訂原來估計數目的影響（如有），在損益中確認，以使累積開支反映經修訂估計數目，並對購股權儲備作出相應調整。”英文原文如下 “At the end of the reporting period, the Group revises itsestimates of the number of options that are expected toultimately vest. The impact of the revision of the originalestimates during the vesting period, if any, is recognisedin profit or loss such that the cumulative expense reflectsthe revised estimate, with a corresponding adjustments toshare options reserve.” ------问题 1 ：“歸屬期間修訂原來估計數目的影響（如有），在損益中確認，”这段话的意思是随着股价变化引起“購股權之公平值”的变化在损益中确认？如果是，那么在损益的那个一级会计科目中确认呢？
问题 2 ：按照香港会计准则“購股權儲備”不在购股权获得者服务年限内按年进行摊销么？而是于到期没收后或到期未执行时一次性转入“保留溢利”当中？

回答人：chenyiwei
1 、此问题，HKFRS与内地企业会计准则无明显差异。在存在等待期的情况下，应在等待期内逐步确认管理费用和资本公积（即此处的购股权储备）。权益工具公允价值的确定在HKFRS 2后附的指南中有详细规定，这些内容也同样体现在企业会计准则讲解中。 2 、权益结算的股份支付不确认后续股价变动对权益工具公允价值的影响。这里所指的是因人员离职、业绩指标不达标等原因导致的可行权数量的变动。 购股权储备同样是在等待期内按直线法确认的。

提问人：wufaxian 时间：2017-08-21 11:25:19
2 、权益结算的股份支付不确认后续股价变动对权益工具公允价值的影响。这里所指的是因人员离职、业绩指标不达标等原因导致的可行权数量的变动。-----------这里在损益中确认，是在损益表中哪个一级科目下确认呢？
购股权储备同样是在等待期内按直线法确认的。------------此处直线法确认的意思是否就是直线法摊销呢？

回答人：chenyiwei
1 、作为管理费用的调整，当然在香港准则的报表下可能报表项目的名称会有不同，但应当与被激励人员的薪酬所计入的报表项目一致。 2 、是。